臺灣高雄地方法院刑事判決 　　　　 93年度交簡上字第165號
上　訴　人
即　被　告　乙○○　男　25歲.
上列上訴人因過失傷害案件，不服本院高雄簡易庭民國93年6 月
23日93年度交簡字第1395號第一審判決（聲請簡易判決處刑案號
：93年度偵字第7665號）提起上訴，本院改依簡式審判程序審理
，判決如下：
    主  文
原判決撤銷。
乙○○因過失傷害人，處拘役伍拾日，如易科罰金，以參佰元折
算壹日。緩刑貳年。
    事  實
一、乙○○持有普通小客車駕駛執照，於民國93年1 月15日下午
    1 時30分許，在高雄縣茄萣鄉漁港港區飲用啤酒及含有酒精
    成分之保力達等酒類後，駕駛車牌號碼VI-6327 號自用小客
    車（此部分因測得之呼氣中酒精濃度僅每公升0.20毫克，業
    經檢察官為不起訴處分），沿高雄縣茄萣鄉○○路由南向北
    方向行駛，嗣於同日下午5 時20分許，行經該路與民有路交
    岔路口時，本應注意車輛行駛至無號誌且無交通警察指揮之
    交岔路口時，同為直行車之左方車應讓右方車先行，而依當
    時情形，天氣狀況晴、有暮光、路面狀況乾燥無缺陷、無障
    礙，依其之智識、能力亦無不能注意之情事，竟疏未注意讓
    右方車先行，而貿然直行欲通過該交岔路口，適有丙○○騎
    乘車牌號碼NMR-598 號重型機車，沿民有路由東向西行駛至
    該交岔路口，亦疏未注意車前狀況及未減速而欲通過該交岔
    路口，乙○○駕駛之自用小客車右前車頭因而撞擊丙○○騎
    乘之重型機車左側車身，致丙○○人車倒地，並受有腦震盪
    、左側鎖骨及第2 至8 根肋骨骨折之傷害。乙○○於肇事後
    ，留在事故現場，並主動向前往事故現場處理，且尚不知肇
    事者為何人之員警坦承肇事，嗣並接受裁判。
二、案經丙○○訴由高雄縣政府警察局湖內分局報請臺灣高雄地
    方法院檢察署檢察官偵查起訴。
    理  由
一、按本件被告乙○○所犯係死刑、無期徒刑、最輕本刑為3 年
    以上有期徒刑以外之罪，其於準備程序就前揭被訴事實為有
    罪之陳述，經審判長告知簡式審判程序之旨，並聽取其與公
    訴人之意見後，本院認無不得或不宜改依簡式審判程序進行
    之處，爰依刑事訴訟法第273 條之1 第1 項，裁定本件由本
    院進行簡式審判程序，合先敘明。
二、右揭犯罪事實，業據被告乙○○於本院審理中坦承不諱，核
    與告訴人丙○○於警詢中之指訴情節相符，並有道路交通事
    故調查報告表（一）（二）、道路交通事故現場圖、事故現
    場暨車損相片、告訴人發生車禍後送台南市立醫院治療之診
    斷證明書、被告之駕駛資料查詢紀錄在卷可稽，是被告於右
    揭時、地駕駛車牌號碼VI-6327 號自用小客車，與告訴人騎
    乘之NMR-598 號重型機車發生車禍，及告訴人於車禍發生後
    受有腦震盪、左側鎖骨及第2 至8 根肋骨骨折之傷害等事實
    ，堪以認定。按汽車行駛至無號誌而無交通警察指揮之交岔
    路口，兩車同為直行車時，左方車應暫停讓右方車先行，道
    路交通安全規則第102 條第1 項第2 款定有明文，被告考領
    有普通小客車駕駛執照，對上開規定應知之甚詳，其駕駛汽
    車自應遵守前開規定，而本件事故發生時，並無不能注意之
    情事，被告竟貿然未禮讓右方車先行即欲通行上開交岔路口
    ，以致肇事，其行為自有過失。而本件經送台灣省高屏澎區
    車輛行車事故鑑定委員會鑑定，亦認被告駕駛自用小客車左
    方車未讓右方車先行為肇事原因，有前揭鑑定委員會之鑑定
    意見書（高屏澎鑑字第931663號）在卷可參，雖告訴人駕駛
    重型機車未減速及未注意車前狀況，可認與有過失，惟仍無
    解於被告上揭過失犯行之成立。又告訴人因本件車禍事故受
    有腦震盪、左側鎖骨及第2 至8 根肋骨骨折等傷害之事實，
    業如前述，則被告之過失行為與告訴人受傷間，顯有相當因
    果關係。是被告前開自白顯與事實相符，堪以採信，本件事
    證明確，被告犯行堪以認定。
三、核被告乙○○所為，係犯刑法第284 條第1 項前段之過失傷
    害罪。被告於肇事後，主動向前往事故現場處理，且尚不知
    肇事者為何人之員警坦承肇事，嗣並接受裁判之事實，業據
    被告供陳明確，是被告於員警尚不知何人犯罪前，主動坦承
    其為肇事者，符合刑法第62條前段自首之規定，爰依法減輕
    其刑。至被告於本件車禍事故發生前，雖有飲用酒類而駕車
    之情形，惟因其測得之呼氣中酒精濃度僅每公升0.20毫克，
    未達道路交通安全規則第114 條第2 款之禁止駕車標準，尚
    非道路交通管理處罰條例第35條第1 項第1 款規範之酒醉駕
    車行為，是本件被告駕車致人受傷之行為，尚無由依道路交
    通管理處罰條例第86條第1 項之規定加重其刑，附此敘明。
    原審以被告上開過失傷害之犯行事證明確，予以論罪科刑，
    固非無見，惟查(一)被告於肇事後有自首犯罪，原審未就此加
    以調查並依法減輕其刑，尚有違誤；(二)被告於本院審理中已
    與告訴人達成和解（詳後述），原審量刑時未及審酌此一情
    狀，而於量刑上無法盡達妥適、衡平之要求，容有未洽。是
    被告以其已與告訴人達成和解，認原審判決量刑過重為由提
    起上訴，為有理由，且原審判決尚有上述認事用法之未洽，
    自應由本院將原判決撤銷予以改判。爰審酌被告駕駛汽車不
    知小心謹慎，而與告訴人發生車禍事故，並致告訴人受有傷
    害，行為實不足取，惟念及被告犯後坦承犯行，態度良好，
    並於本院審理中，已與告訴人達成和解，並將全部和解金額
    給付完畢，業經告訴人於本院審理中到庭陳述明確，並有本
    院公務電話紀錄在卷可佐，顯有悔悟之意，復參以告訴人因
    本件車禍事故所受傷害等一切情狀，量處如主文所示之刑，
    並諭知易科罰金之折算標準，以資懲儆。末查被告素行良好
    ，前未曾犯罪受有期徒刑以上刑之宣告，有本院被告院內索
    引卡紀錄表、臺灣高等法院被告全國前案紀錄表在卷可按，
    僅因一時之疏失，偶罹刑典，而事後在本院審理時坦承犯行
    ，已具悔意，且與告訴人達成和解，給付賠償金額，信被告
    經此刑之宣告後，應知警惕而無再犯之虞，本院因認暫不執
    行其刑為當，故併予以宣告緩刑2 年，以啟自新。
據上論斷，應依刑事訴訟法第455 條之1 第3 項、第369 條第1
項前段、第364 條、第273 條之1 第1 項、第299 條第1 項前段
，刑法第284 條第1 項前段、第41條第1 項前段、第62條前段、
第74條第1 款，罰金罰鍰提高標準條例第1 條前段、第2 條，判
決如主文。
本案經檢察官甲○○到庭執行職務。
中　　華　　民　　國　　94　　年　　4 　　月　　19　　日
                  交通法庭    審判長法　官 蔡國卿
                                    法  官 林俊寬
                                    法  官 陳君杰
以上正本證明與原本無異。
不得上訴
中　　華　　民　　國　　94　　年　　4 　　月　　19　　日
                                    書記官 陳昱良
附錄本判決論罪科刑法條全文：
刑法第284條
因過失傷害人者，處六月以下有期徒刑、拘役或五百元以下罰金
，致重傷者，處一年以下有期徒刑、拘役或五百元以下罰金。
從事業務之人，因業務上之過失傷害人者，處一年以下有期徒刑
、拘役或一千元以下罰金，致重傷者，處三年以下有期徒刑、拘
役或二千元以下罰金。
